【裁判字號】    92,毒抗,227
【裁判日期】    921002
【裁判案由】    戒治
【裁判全文】
臺灣高等法院臺南分院刑事裁定              九十二年度毒抗字第二二七號   Ｃ
      抗  告  人  甲  ○  ○
右列抗告人因戒治案件，不服臺灣雲林地方法院中華民國九十二年八月十四日裁定（
九十二年度毒聲字第六二號），提起抗告，本院裁定如左：
      主      文
抗告駁回。
      理      由
一、抗告意旨略以：抗告人已戒除吸毒惡習，並於民國（下同）九十二年二月前往大
    陸結婚，返台後，因所居住處仍有同住之其他承租人染有吸毒惡習，因而間接成
    為「二手毒」之受害者，為遠離毒品環境，又於九十二年四月間赴大陸，抗告人
    於九十二年七月間返台接受斗南分局刑事組做不定時尿液篩檢，於同年八月十日
    接受篩檢，參考該檢驗報告，即可證明抗告人已完全戒除吸毒惡習，原裁定令抗
    告人強制戒治一年，旨在協助抗告人戒除吸毒惡習，惟抗告人已完全戒除是項惡
    習，誠無須再浪費社會成本，因而請求再給予抗告人一次自新改過機會，撤銷原
    裁定云云。
二、按九十二年七月九日修正公布前之毒品危害防制條例第二十條第三項規定：犯該
    條例第十條之罪，三犯以上者，不適用同法條第二項之規定，但應由檢察官聲請
    法院裁定先令入戒治處所施以強制戒治。
三、經查：抗告人甲○○前因施用毒品案件，經送觀察、勒戒後，認無繼續施用之傾
    向，由台灣雲林地方法院檢察署檢察官於八十八年二月二十七日，以八十八年度
    偵字第三四三、五○六號不起訴處分確定，復因施用第二級毒品安非他命，經觀
    察、勒戒及強制戒治，並由台灣雲林地方法院檢察署提起公訴，經台灣雲林地方
    法院於八十八年九月二十二日以八十八年度易字第八二九號判決判處有期徒刑五
    月確定，有台灣高等法院被告全國前案紀錄表、不起訴處分書、刑事判決在卷可
    稽。詎抗告人於九十二年三月二十六日晚間六時十五分許經員警採驗尿液前七十
    二小時內某時，在不詳地點，復施用第一級毒品海洛因等情，係為警於九十二年
    三月二十六日下午四時三十分許，在雲林縣斗南鎮○○路十三號查獲，並扣得注
    射針筒六支、分裝鏟五支、分裝袋五只、吸食器一組，並有雲林縣衛生局煙毒尿
    液檢驗成績書、法務部調查局檢驗通知書附卷可稽，經檢察官聲請令入戒治處所
    施以強制戒治，原審因依修正前毒品危害防制條例第二十條第三項但書之規定，
    裁定令抗告人甲○○入戒治處所施以強制戒治。本院核無不合，抗告人空言其尿
    液檢驗之毒品可能係因吸入二手煙所致，惟並未能確實舉證以實其說，且吸食他
    人呼出空氣之毒品餘煙，尿液會呈現毒品陽性反應，尚乏醫學依據，本件既經雲
    林縣衛生局尿液檢驗及法務部調查局檢驗結果，均驗出有毒品反應，又有施用毒
    品工具及分裝器具扣案足稽，抗告人施用第一級毒品犯行可堪認定。抗告意旨指
    摘原裁定不當，為無理由，應予駁回。
四、據上論斷，應依刑事訴訟法第四百十二條，裁定如主文。
中    華    民    國      九十二      年      十      月      二        日
  臺灣高等法院臺南分院刑事第二庭
                                      審判長法官  黃    崑    宗
                                            法官  莊    俊    華
                                            法官  林    勝    木
右正本證明與原本無異。
不得再抗告。
                                      法院書記官  吳    秋    賢
中    華    民    國      九十二      年      十      月      二        日


司法院資訊處製作；財團法人民間司法改革基金會備份。
